AHMAD HAZIQ MU'IZZADDIN WAFIQ

Frontend Developer

Nganjuk, Jawa Tlmur| 0813-3528-0612 | haziexahmad18@gmail.com | linkedin.com/in/ahmdhzq18/

RINGKASAN

Software Developer dengan spesialisasi pada frontend yang berfokus pada hasil, memiliki pengalaman lebih dari satu tahun dalam membangun aplikasi web yang responsif dan efisien menggunakan React.js dan Next.js. Terbukti berhasil meningkatkan efisiensi pengembangan hingga 30% melalui pembuatan komponen yang dapat digunakan kembali (reusable components). Menggabungkan keahlian teknis dengan pengalaman dalam mentoring dan User Acceptance Testing (UAT) untuk memastikan produk tidak hanya berfungsi dengan baik tetapi juga sesuai dengan kebutuhan pengguna. Saat ini bersemangat untuk menyumbangkan keahlian dalam pengembangan antarmuka pengguna yang inovatif di lingkungan yang kolaboratif.

PENDIDIKAN

Universitas Siber Asia Teknik Informatika

PeTIK II JOMBANGPengembangan Perangkat Lunak

Jakarta Selatan, Jakarta 2023 - Saat Ini

> Jombang, Jawa Timur 2022 - 2023

PENGALAMAN

Project-Based Frontend Developer | PT. Eternal Jaya Engineering

Juli 2024 - Saat Ini

- Mengembangkan antarmuka pengguna untuk aplikasi web pengadaan (procurement) menggunakan Next.js, dengan fokus pada kode yang bersih dan dapat dipelihara.
- Merancang dan mengimplementasikan fitur-fitur interaktif untuk menyederhanakan alur kerja pengguna, meningkatkan otomatisasi dan transparansi proses.

Web Developer & Mentor | PeTIK II Jombang

Agustus 2023 - Mei 2024

- Mengembangkan dan memelihara aplikasi perizinan berbasis web menggunakan Laravel dan Bootstrap 5, dengan fokus pada desain antarmuka yang intuitif.
- Memberikan pelatihan dan bimbingan kepada lebih dari 30 siswa mengenai dasar-dasar pengembangan web (HTML, CSS).

Full-Stack Developer (Intern) | STT Stikma International

Mei 2023 - Agustus 2023

- Membangun aplikasi web yang responsif dari awal menggunakan Laravel dan Bootstrap, memastikan kompatibilitas di berbagai perangkat.
- Merancang dan mengimplementasikan komponen UI yang dapat digunakan kembali, berhasil meningkatkan efisiensi pengembangan tim sebesar 30%.

KEAHLIAN TEKNIS

- Bahasa Pemrograman: JavaScript, TypeScript, HTML5, CSS3, PHP
- Frameworks & Libraries: React.js, Next.js, Node.js, Tailwind CSS, Bootstrap, Laravel
- Database: MySQL, PostgreSQL
- Tools & Lainnya: Git, Figma, Scrum/Agile, Vercel, User Acceptance Testing (UAT)

SERTIFIKASI

JavaScript Engineer (Node.js) | Dasar Pemrograman JavaScript | Dasar Pemrograman Web | Problem Solving (Intermediate) | Responsive Web Design.